EMMANUEL RUAUD

Développeur

6 06.67.91.84.41

@ em.ruaud@gmail.com

♥ Villeurbanne, France

in ernand

O o-reo



Après 4 ans de programmation dans mes activités d'ingénieur j'ai décidé de devenir développeur à plein temps. C'est pour cela que je suis en formation à l'école 101. Je cherche à rejoindre une équipe de développement dynamique et aux projets ambitieux en lien avec l'intelligence artificielle lors d'un stage de 6 mois.

FORMATIONS

Développeur d'application

Le 101 - École 42

Mov 2017 - Maintenant

Technologies de l'information.

Ecole utilisant la pédagogie pair à pair avec un apprentissage à la carte le long de projets concrets, professionnalisants, seuls ou en équipe.

Ingénieur Généraliste

ENSIM

Sept 2009 – Juin 2012

Option Acoustique et Vibrations.

Cursus généraliste avec notamment des modules de programmation en C++, éthique, et gestion de projet. Programme Erasmus de 6 mois à Copenhague, Danemark.

Python for Data Science

Udemy

Mai 2017 – Juil 2017

Cours en ligne de 22h avec exercices donnant lieu à une certification. Exercices focalisés sur Scikit-learn, Pandas, Matplotlib et Seaborn.

EXPÉRIENCES

Ingénieur acousticien

QCS Services

Fév 2014 – Juin 2017

♀ Noisy-le-Grand

Mesures et études acoustiques dans le bâtiment. Pilote développement de logiciels en VBA et Python.

Ingénieur validation

Free Field Technologies

Sept 2012 – Fév 2013

♥ Louvain-la-neuve, Belgique

Optimisation d'une méthode hybride PML/IFEM applicable au logiciel ACTRAN.

Validation de la méthode en collaboration avec l'équipe développement. Python, serveurs de calcul Linux, logiciels de maillage 3D.

Développeur logiciel

Harman international

Iuil 2011 - Sept 2011

♀ Château-du-Loir

Développement d'un logiciel acoustique de calibration de systèmes audio intégrés. Traduction de C# à Matlab et ajout de fonctionnalités.

PROJETS



Gary

Assistant vocal d'aide à la narration. En Python avec Snips-nlu.



Fair Control, 1er prix Hacklyon 2018

Heatmap de prédictions des fraudes à NYC par un algorithme de Machine Learning. En Python avec Dataiku et Scikit-learn.



Hypertube

Plateforme de streaming video en torrent. En Javascript avec NodeJS, Angular et MongodB.



Matcha

Site de rencontre avec algorithme de recommandations.

En Python avec Flask.



Algorithme de parcours de graphe dans une fourmilière.

En C sans librairie.

POINTS FORTS

Médiateur | (Vision à long terme) (Innovant

Python | Machine learning | NodeJS |

MongoDB | PostgreSQL

LANGUES

Anglais

Professionnel TOEIC 845 / B2

Espagnol

Notions

INTÉRÊTS



Sciences

Méthodologie, synthèse, veille.



Guitariste

Rigueur, travail de groupe, créativité.



Chanteur

Expression orale, travail sur soi, aisance en public.